臺灣苗栗地方法院刑事判決　　　　　　　 93年度訴字第495號
公　訴　人　臺灣苗栗地方法院檢察署檢察官
被　　　告　乙○○
上列被告因毒品危害防制條例案件，經檢察官提起公訴（93年度
偵字第4074 號），本院判決如下：
    主  文
乙○○轉讓第一級毒品，處有期徒刑壹年貳月。
　　犯罪事實
一、乙○○基於轉讓第一級毒品海洛因之犯意，約於民國92年4
    月22日前10日，即92年4 月12日左右，在苗栗縣西湖鄉二湖
    村坪頂25號甲○○住處，無償轉讓第一級毒品海洛因約0.2
    公克予甲○○（未查獲扣案）。嗣因甲○○於93年2 月25
    日，在臺灣南投地方法院因另案出庭應訊時，供述上情，而
    為臺灣南投地方法院檢察署檢察官自動分案偵辦。
二、案經臺灣南投地方法院檢察署檢察官自動分案偵辦後呈請臺
    灣高等法院檢察署令轉臺灣苗栗地方法院檢察署檢察官偵查
    起訴。
　　理  由
一、認定犯罪事實所憑之證據及理由：
（一）被告確有於上開時地轉讓毒品之行為，業經證人甲○○分
      別於93年2 月25日上午10時，在臺灣南投地方法院刑事庭
      第4 法庭公開審判時證稱：「我跟乙○○是朋友調來調去
      而已。她向我調2 次我向她調1 次，只有這幾次而已。」
      （偵卷93他字第666 號卷27頁）、在臺灣南投地方法院檢
      察署檢察官偵查中證稱：「（問）你還有提到你們之間只
      是調來調去而已，她向我調2 次，我向她調1 次，是從何
      時跟乙○○調的？（答）時間很短，大概是她沒有的時候
      跟我要，查獲日乙○○手提包內的海洛因是我給她的，前
      後我跟她要海洛因只有1 次時間是查獲日的10天前。查獲
      日是92年4 月22日」（偵卷93他字第666 號卷33頁）、在
      臺灣苗栗地方法檢察署檢察官偵查時證稱：「（問）陳秋
      蓮是何時有拿海洛因給你施用？（答）如我在南投地檢察
      署93年8 月17日偵訊時所述，時間是在94年4 月12日，地
      點在苗栗縣苗西湖鄉二湖村坪頂 25號，她就只有給我1次
      ，只有給我海洛因沒有安非他命。」（偵卷93他字第278
      號卷15頁）。
（二）被告於93年4 月22日於苗栗縣頭份鎮○○路40號5 樓與證
      人甲○○一同被逮捕時，於其身上查獲海洛因，並因施用
      毒品被法院裁定送觀察勒戒，業經被告於本院審理時供承
      載在卷（本院94年3 月4 日審理程序筆錄第18頁參照），
      並有被告前科紀錄表在卷足憑。由此可以佐證，被告確曾
      持有毒品海洛因之行為，而得用以轉讓證人甲○○。
（三）根據前述（一）所述，被告轉讓毒品之時間，如從92年4
      月22日前推算10日，固應係如起訴書所載之92年4 月12
      日。但從證人甲○○前開證述之內容觀察，及參考一般人
      所稱「幾天前」（前1 次提及10天前，後1 次根據前一次
      之日期推算為92年4 月12日），應係在無法精確指出某年
      某月某日下所為大概之估算，基於證據嚴謹原則，本院認
      為被告之轉讓毒品時間，不宜逕認定是92年4 月12日當日
      ，而應改以92年4 月22日前10日，即92年4 月12日左右，
      較為允當。
（四）綜上所述，本案事證已經明確，足以認定被告之犯行，應
      予依法論科。
二、對於被告辯解及對於被告有利證據，本院之判斷：
    訊據被告否認犯罪，辯稱92年4 月12日，不曾去過苗栗縣西
    湖鄉二湖村坪頂25號甲○○住處，亦不曾轉讓海洛因給甲○○，去甲○○家時都是由案外人丙○○帶她去，不曾單獨去
    過云云。然查：
（一）被告並不否認曾去過證人甲○○家，核予證人甲○○及丙○○證述情節相符。丙○○雖證稱確曾陪同被告前往甲○○住處1 、2 次，但此並不能排除被告於其他時間曾單獨
      一人至甲○○住處，何況轉讓毒品為法所重罰，自隱密不
      願人知，毒品交付動作又瞬間即可完成，縱同屋之人亦不
      見得可為目睹，且丙○○對於何時前往甲○○住處證稱不
      記得了，對於是否看過別人互相要毒品，亦稱沒看過，有
      的話應該也是私底下給的，不會讓別人看到等語（本院94
      年3 月4 日審理程序筆錄第13頁、16參照）。因此被告以
      92年4 月12日不曾去過苗栗縣西湖鄉二湖村坪頂25號甲○○住處置辯，尚難作為其無此犯行之有利證據。
（二）再從被告自承於92年3 月底、4 月初即認識證人甲○○，
      可以證明本案所認定之轉讓毒品時間，被告與甲○○即有
      接觸，且被告自稱對於甲○○印象不錯，甲○○喜歡她，
      曾寫書信給她，她亦確實向甲○○要過毒品，且於94年4
      月22日被查獲當日，甲○○有問她說上次給她的海洛因還
      有沒有，我就拿出來給他看（本院94年3 月4 日審理程序
      筆錄第9 頁、19頁參照），自可作為2 人有互相為毒品轉
      讓行為之佐證。
（三）證人甲○○於本院審理時，雖一再表示對於被告被起訴感
      到不解，並刻意迴護，改稱：忘記了、不知道、口供好像
      不是這樣講，對於究竟何時、地向被告調海洛因，忽而稱
      說是被抓的那天及現場（按指92年4 月22日苗栗縣頭份鎮
      ○○路40號5 樓），忽而又稱不是西湖就是頭份，再又改
      稱今日記憶較模糊，沒有以前那麼清楚云云。其證詞閃爍
      不一，企圖掩飾被告之意圖，至為明顯。但即便如此，其
      對於確實曾向被告調過一次海洛因，則未改其證詞（本院
      94年3 月4 日審理程序筆錄第4 至10頁參照）。參諸甲○○既是於上述法院及檢察官訊問時主動供出於92年4 月22
      日前10日在其住處，向被告調用上開數量之海洛因一次，
      當時並非受迫之情境下所為，且又離被告轉讓毒品犯行之
      時間較為接近，若非確有其事，何能說出轉讓時地？若果
      是查獲當天轉讓，印象當較為清晰，豈會證稱是查獲日前
      10天？再其與被告間既無仇恨，又愛慕被告，當無無故設
      詞陷害之理，因此自以當時之證述較為可採，其事後翻易
      之詞，要不影響本院對於被告確有於上開時地轉讓毒品犯
      行之認定。
（四）綜上所述，被告之辯解或與經驗法則、論理法則有違，或
      與事實不符，均顯屬卸責之詞，不足憑採。
三、論罪科刑的理由：
（一）按海洛因係毒品危害防制條例第2 條第2 項第1 款之第1
      級毒品，又被告行為後，毒品危害防制條例已於92年7 月
      9 日經總統公布修正，並於93年1 月9 日生效，關於轉讓
      第1 級毒品的規定並未修正，構成要件及法定本刑均屬相
      同，但新法第8 條新增第6 項有關轉讓毒品達一定數量者
      ，加重其刑的規定，且新舊法比較時應就有關共犯、未遂
      犯、連續犯、牽連犯、結合犯以及累犯加重、自首減輕暨
      其他法定加減原因與加減例等一切情形，綜其全部結果而
      為比較，而適用有利於行為人之法律處斷（最高法院24年
      上字第4634號判例參照），因此比較新舊法結果，自以舊
      法有利被告，依刑法第2 條第1 項但書，自應適用舊法。
      核被告轉讓海洛因予甲○○之行為，係犯修正前毒品危害
      防制條例第8 條第1 項之轉讓第1 級毒品罪。被告轉讓海
      洛因前持有海洛因之低度行為應為轉讓之高度行為所吸收
      ，不另論罪。
（二）審酌被告於一再否認犯行，毫無坦承悔過之具體表現，亦
      浪費有限之司法資源，但被告係基於朋友情誼而轉讓毒品
      ，數量不多，併參酌其生活狀況、品行、智識程度、犯罪
      之動機、目的、手段、所生危害，及公訴人求刑等一切情
      狀，爰量處如主文所示之刑。
四、適用法律依據：
（一）刑事訴訟法第299條第1項前段。
（二）修正前毒品危害防制條例第8 條第1 項。
（三）刑法第2 條第1 項但書。
本案經檢察官黃俊鳴到庭執行職務。
中　　華　　民　　國　　94　　年　　3 　　月　　18　　日
                  刑事第一庭  審判長法　官　周淡怡
                                    法　官  顧正德
                                    法　官  李太正
以上正本證明與原本無異。
如不服本判決，應於判決送達後10日內向本院提出上訴狀（應抄
附繕本）。
                                    書記官  張文玲
中　　華　　民　　國　　94　　年　　3 　　月　　21　　日
附錄本判決論罪科刑法條全文：
毒品危害防制條例第8條第1項
轉讓第一級毒品者，處1 年以上7 年以下有期徒刑，得併科新臺
幣1,000,000 元以下罰金。
